---
title: "Kuis_DS-B"
author: "Rama Tri Agung_123180053"
output:
  word_document: default
  html_document: default
---

```{r setup, include=FALSE}
knitr::opts_chunk$set(echo = TRUE)
```

## Intro Baca Petunjuk Terlebih Dahulu!

0. Cuci tangan dengan sabun hingga benar-benar bersih dengan durasi mencuci tangan kurang lebih 20 detik
1. Kerjakan soal-soal yang ada! Jangan lupa tulis NAMA dan NIM pada author!
2. Kuis terdiri dari 2 bagian yaitu bagian pertama dan bagian kedua
3. Jawablah dengan mengisi chunk dibawah soal!
4. Durasi pengerjaan sesuai selama 3 hari, dikumpulkan maksimal 
Rabu, 9 Desember 2020
5. No toleransi pengumpulan telat. Ingat, telat kemungkinan terburuk ga ada nilai kuis!
6. Misal soal rancu bisa menghubungi asisten terkait
7. Export hasil pekerjaan dalam format PDF/Word & sesuaikan nama file sesuai NIM masing-masing.  

## BAGIAN PERTAMA

1. Load library apa saja yang kira-kira digunakan! Lalu gunakan data 'us_contagious_diseases'! **point 1**
```{r}
library(dplyr)
library(dslabs)
library(ggplot2)
data(us_contagious_diseases)
```

2. Tampilkan semua nama kolom pada data frame yang ada! **point 5**
```{r}
names(us_contagious_diseases)
```

3. Tampilkan tipe data pada kolom penyakit! **point 5**
```{r}
class(us_contagious_diseases$disease)
```

4. Tampilkan 10 data penyakit polio teratas diurutkan berdasarkan populasi dan terjadi pada antara tahun 1965 dan 1955! **point 11**
```{r}
us_contagious_diseases %>%
        filter(disease == "Polio", year >= 1955, year <= 1965) %>%
        arrange(desc(population)) %>%
        top_n(10)
```

5. Klasifikasikan data tersebut berdasarkan jumlah kasusnya dengan kondisi :
-jumlah kasus kurang dari 1000 dikategorikan sebagai "Biasa"
-jumlah kasus lebih dari 2000 dikategorikan sebagai "Azab
-jumlah kasus antara kedua kondisi diatas dikategorikan sebagai "Cobaan" 

NB : jika dirasa jumlah data hasilnya terlalu banyak boleh menggunakan fungsi top_n() atau head()**point 10**

```{r}
Biasa <- filter(us_contagious_diseases, count < 1000)
Biasa %>% head()

Azab <- filter(us_contagious_diseases, count > 2000)
Azab %>% head()

Cobaan <- filter(us_contagious_diseases, count >= 1000 & count <= 2000)
Cobaan %>% head()
```

6. Tambahkan variabel baru berisi data 'us_contagious_diseases' dengan tambahan kolom baru dengan nama "category" yang isinya merupakan implementasi nomor 5 dan kolom "rate" yang isinya merupakan hasil bagi jumlah kasus dengan populasi dikalikan 100000! **point 10**
```{r}
us_contagious_diseases <- us_contagious_diseases %>%
  mutate(
    category = ifelse(count < 1000, "Biasa", ifelse(count > 2000, "Azab", "Cobaan")),
    rate = (count / population) * 10^5
  )

filter(us_contagious_diseases, category == "Cobaan") %>% head()
```

7. Tampilkan kesimpulan pada data nomor 6 dikelompokkan berdasarkan negara bagian yang isinya  nama negara bagian dan rata-rata rate per negara bagian! **point 8**
```{r}
us_contagious_diseases %>%
  select(state, rate) %>%
  summary()
```

8. Lakukan visualisasi pada hasil nomor 7!(Bebas menggunakan plot, boxplot, hist, ggplot2 dsb) **point 5**
```{r}
ggplot(us_contagious_diseases, aes(x = rate, y = state)) + geom_boxplot()
```

## BAGIAN KEDUA

1. Load library tambahan untuk import file! **point 2**
```{r}
Covid19_Asean <- read.csv(file = "Covid19_Asean.csv")
Covid19_Asean
```

2. Tampilkan informasi rinci tentang struktur dataset yang digunakan! **point 5**
```{r}
str(Covid19_Asean)
```

3. Tampilkan nama Negara dengan jumlah Penderita Covid-19 yang Terkonfirmasi dari paling banyak ke paling sedikit! **point 8**
```{r}
Covid19_Asean %>%
  arrange(desc(Confirmed)) %>%
  select(Country)
```

4. Buat kolom baru bernama RateDeaths yang berisi rasio korban Covid-19 yang meninggal dengan yang terkonfirmasi! **point 11**
```{r}
Covid19_Asean <- Covid19_Asean %>% mutate(RateDeaths = Deaths / Confirmed * 100)
Covid19_Asean
```

5. Negara mana yang memiliki rasio kematian Covid-19 tertinggi dan terendah? Tampilkan nama negaranya. **point 11**
```{r}
Covid19_Asean %>%
  filter(RateDeaths == max(RateDeaths)) %>%
  select(Country)
Covid19_Asean %>%
  filter(RateDeaths == min(RateDeaths)) %>%
  select(Country)
```

6. Tampilkan grafik plot antara penderita yang sembuh degan penderita yang terkonfirmasi Covid-19! **point 8**
```{r}
ggplot(Covid19_Asean, aes(x = Recovered, y = Confirmed)) + geom_step()
```

