---
title: "Tugas Modul 3"
author: "Rama Tri Agung / 123180053 / Praktikum Data Science B"
date: "02/11/2020"
output:
  word_document: default
  pdf_document: default
---

<br/><br/>
```{r}
# import library and get data set
library(dslabs)
data(murders)
```

# 1. Fungsi `str`

### a. Terdiri dari 51 negara.
```{r}
length(murders$state)
```
### b. Data berisi tingkat pembunuhan pada 50 negara bagian dan DC.
```{r}
murders
```

### c. Data berisi Nama negara bagian, singkatan dari nama negara bagian, wilayah negara bagian, dan populasi negara bagian serta jumlah total pembunuhan pada tahun 2010.
```{r}
str(murders)
```

### d. `str` tidak menunjukkan informasi yang relevan.
```{r}
# ternyata `str` menunjukkkan informasi yang relevan
# `str` menunjukkan struktur data
str(murders)
```

# 2. Nama kolom yang digunakan pada data frame
```{r}
# state, abb, region, population, dan total
names(murders)
```

# 3. Sebutkan jenis class dari abb
```{r}
# mengekstrak informasi singkatan negara dan menyimpannya pada objek “a” menggunakan operator aksesor
a <- murders$abb
class(a)
```

# 4. Tentukan apakah variabel “a” dan “b” bernilai sama
```{r}
# mengekstrak singkatan negara dan menyimpannya pada objek “b” menggunakan tanda kurung siku
b <- murders[[2]]
class(b)
```
<br/><br/>
```{r}
# cek kesamaan a dan b
class(a) == class(b)
```

# 5. Menentukan jumlah region yang dimiliki dataset
```{r}
level_region <- levels(murders[[3]])
length(level_region)
```

# 6. Menampilkan tabel baru yang berisi jumlah state pada tiap region
```{r}
table(murders[[3]])
```
