---
title: "Tugas Modul 4"
author: Rama Tri Agung / 123180053/ Praktikum Data Science B
date: 05/11/2020
output: word_document
---

<br/><br/>
```{r}
# import library and get data set
library(dslabs)
data(murders)
```

# 1. Melakukan `sort` pada population dan menampilkan nilai terkecil
```{r}
# menyimpan dan mengurutkan nilai population ke dalam pop
pop <- sort(murders$population)

# menampilkan nilai terkecil
pop[1]
```

# 2. Menampilkan index data terkecil dari population
```{r}
# mengambil dan mengurutkan nilai population berdasarkan index
pop_2 <- order(murders$population)

# menampilkan index nilai data terkecil dari population
pop_2[1]
```

# 3. Menampilkan index data terkecil dari population menggunakan which.min
```{r}
which.min(murders$population)
```

# 4. Menaampilkan nama negara yang memiliki populasi terkecil
```{r}
# mengambil index data population terkecil
index_min <- which.min(murders$population)

# menampilkan negara dengan populasi terkecil
murders$state[index_min]
```

# 5. buat data frame baru yang berisi nama negara bagian dan peringkatnya
```{r}
ranks <- rank(murders$population)
my_df <- data.frame(state = murders$state, rank = ranks)
my_df
```

# 6. Urutkan data `rank` pada nomor 5
```{r}
ranks <- rank(murders$population)
sort_ranks <- sort(ranks)
index_ranks <- order(ranks)
rank_state <- murders$state[index_ranks]
my_df <- data.frame(state = rank_state, rank = sort_ranks)
my_df
```

# 7. Transformasi nilai variabel menggunakan transformasi log10,kemudian tampilkan plot-nya.
```{r}
population_in_millions <- murders$population/10^6
total_gun_murders <- murders$total
population_log10 <- log10(population_in_millions)
total_log10 <- log10(total_gun_murders)
plot(population_log10, total_log10)
```

# 8. Buat histogram dari populasi negara bagian
```{r}
population_in_millions <- with(murders, population/10^6)
hist(population_in_millions)
```

# 9. Hasilkan boxplot dari populasi negara bagian berdasarkan wilayahnya
```{r}
population_in_millions <- with(murders, population/10^6)
boxplot(population_in_millions~region, data = murders, horizontal = TRUE)
```
